【裁判字號】    97,訴,4818
【裁判日期】    980216
【裁判案由】    毒品危害防制條例
【裁判全文】
臺灣板橋地方法院刑事判決              97年度訴字第4818號
公  訴  人  臺灣板橋地方法院檢察署檢察官
被      告  甲○○
                    （另案於臺灣臺北監獄臺北分監執行中）
上列被告因違反毒品危害防制條例案件，經檢察官提起公訴（97
年度毒偵字第7946號），被告於本院準備程序中就被訴事實均為
有罪之陳述，經詢問當事人意見，合議庭裁定由受命法官依簡式
審判程序獨任審理，本院判決如下：
    主  文
甲○○施用第一級毒品，累犯，處有期徒刑玖月，扣案之注射針
筒支及美娜水壹瓶均沒收。又施用第二級毒品，累犯，處有期
徒刑肆月。應執行有期徒刑壹年，扣案之注射針筒支及美娜水
壹瓶均沒收。
    事  實
一、甲○○前於民國88年間因施用毒品案件，經本院裁定送觀察
    、勒戒後，認無繼續施用毒品之傾向，於88年12月28日執行
    完畢釋放。復於91年間因施用毒品案件，經臺灣板橋地方法
    院檢察署檢察官聲請強制戒治並提起公訴，強制戒治部分於
    92年9 月2 日執行完畢釋放，起訴部分經本院判處應執行有
    期徒刑10月確定，於93年6 月27日執行完畢，翌日出監。又
    因施用毒品、竊盜、搶奪、妨害自由等案件，經法院減刑後
    定應執行刑為有期徒刑1 年3 月確定，於96年7 月16日執行
    完畢釋放。詎仍不知悔改，於強制戒治執行完畢釋放後5 年
    內，復基於施用第一級毒品海洛因及第二級毒品甲基安非他
    命之犯意，於97年8 月4 日12時許，在臺北縣土城市清水公
    園內，以摻水後置於針筒內注射之方式，施用第一級毒品海
    洛因1 次；另於97年8 月5 日14時37分許回溯96小時內之某
    時（不含警力拘束期間），在上址以放在鋁箔紙上燒烤後吸
    食煙霧之方式，施用第二級毒品甲基安非他命1 次。嗣於97
    年8 月5 日14時20分許，在臺北縣永和市○○路52號前為警
    查獲，並扣得其所有預備供施用海洛因之用之注射針筒3 支
    、美娜水1 瓶。
二、案經臺北縣政府警察局永和分局報請臺灣板橋地方法院檢察
    署檢察官偵查起訴。
    理  由
一、按本件被告甲○○所犯均係死刑、無期徒刑、最輕本刑為3
    年以上有期徒刑以外之罪，其於準備程序就前揭被訴事實均
    為有罪之陳述，經受命法官告知簡式審判程序之旨，並聽取
    其與公訴人之意見後，本院認無不得或不宜改依簡式審判程
    序進行之情形，爰依刑事訴訟法第273 條之1 第1 項規定，
    裁定本件由受命法官獨任進行簡式審判程序，合先敘明。
二、上揭事實，業據被告於警詢及本院審理時坦承不諱，並有注
    射針筒3 支、美娜水1 瓶扣案可稽，且被告為警查獲後所採
    集之尿液，經送請台灣檢驗科技股份有限公司檢驗之結果，
    呈嗎啡、甲基安非他命之陽性反應，有該公司97年8 月29日
    編號CH/2008/80377 號濫用藥物檢驗報告、臺北縣政府警察
    局永和分局毒品案被移送者姓名及代碼對照表各1 份在卷可
    憑，足認被告之自白與事實相符，本件事證明確，被告犯行
    洵堪認定。
三、按海洛因、甲基安非他命分別為毒品危害防制條例第2 條第
    2 項第1 款、第2 款所稱之第一、二級毒品，不得施用、持
    有。次按，犯毒品危害防制條例第10條施用第一級、第二級
    毒品之罪者，檢察官應聲請法院裁定，令被告入勒戒處所觀
    察、勒戒，經觀察、勒戒後，檢察官依據勒戒處所之陳報，
    認受觀察、勒戒人無繼續施用毒品傾向者，應即釋放，並為
    不起訴之處分；認受觀察、勒戒人有繼續施用毒品之傾向者
    ，檢察官應聲請法院裁定令入戒治處所強制戒治，其期間為
    6 個月以上，至無繼續強制戒治之必要為止，但最長不得逾
    1 年，強制戒治期滿，應即釋放，由檢察官為不起訴之處分
    。觀察、勒戒或強制戒治執行完畢釋放後，5 年內再犯第10
    條之罪者，應依一般刑事訴訟程序予以起訴論罪科刑，此觀
    諸毒品危害防制條例第20條第1 項、第2 項、第23條第1 項
    、第2 項規定自明。被告既有如犯罪事實欄所示觀察、勒戒
    及強制戒治之前科，有臺灣高等法院被告前案紀錄表1 份在
    卷可佐，其於強制戒治執行完畢釋放後5 年內，再度犯本件
    施用毒品案件，依前述規定自應予以起訴論罪科刑。是核被
    告所為，係犯毒品危害防制條例第10條第1 項、第2 項之施
    用第一、二級毒品罪。其持有第一、二級毒品之低度行為，
    應分別為施用第一、二級毒品之高度行為所吸收，不另論罪
    。被告所犯上開2 罪間，犯意各別，罪名不同，應分論併罰
    。又被告曾有如犯罪事實欄所示之論罪科刑前科，此有上開
    前案紀錄表在卷可參，其於有期徒刑執行完畢後5 年內，故
    意再犯本件施用第一、二級毒品等有期徒刑以上之罪，為累
    犯，均應依刑法第47條第1 項規定加重其刑。爰審酌被告經
    觀察勒戒、強制戒治及論罪科刑後，仍未能戒絕毒癮，顯見
    其戒絕毒癮之意念非堅，惟念其於犯罪後坦承犯行，態度良
    好，且施用毒品行為，乃屬對自身健康之戕害行為，及其犯
    罪動機、目的、手段等一切情狀，分別量處如主文所示之刑
    ，並定應執行之刑。扣案之注射針筒3 支、美娜水1 瓶，均
    為被告所有預備供施用海洛因所用之物，業據被告於本院審
    理時供述明確，均應依刑法第38條第1 項第2 款規定宣告沒
    收。
據上論斷，應依刑事訴訟法第273 條之1 第1 項、第284 條之1
、第299 條第1 項前段，毒品危害防制條例第10條第1 項、第2
項，刑法第11條前段、第47條第1 項、第51條第5 款、第38條第
1 項第2 款，判決如主文。
本案經檢察官黃明絹到庭執行職務。
中    華    民    國    98    年    2     月    16    日
                  刑事第十九庭  法  官  楊筑婷
上列正本證明與原本無異。
如不服本判決，應於判決送達後10日內敘明上訴理由，向本院提
出上訴狀 (應附繕本)，上訴於臺灣高等法院。其未敘述上訴理
由者，應於上訴期間屆滿後20日內向本院補提理由書「切勿逕送
上級法院」。
                                書記官  林怡君
中    華    民    國    98    年    2     月    16    日
附錄本判決之論罪科刑法條：
毒品危害防制條例第10條
施用第一級毒品者，處6 月以上5 年以下有期徒刑。
施用第二級毒品者，處3 年以下有期徒刑。


司法院資訊處製作；財團法人民間司法改革基金會備份。
